臺灣彰化地方法院簡易庭裁定　　　　 100年度秩字第70號
移送機關　彰化縣警察局員林分局
被移送人　羅淑娟
　　　　　黃家慧
　　　　　賴玟淇
上列被移送人等因違反社會秩序維護法案件，經移送機關以民國
100 年10月4 日員警分偵字第1000027968號移送書移送審理，本
院裁定如下：
    主    文
羅淑娟意圖得利與人姦淫，免罰。扣案之貳零壹室已使用過之保
險套壹個沒入之。
黃家慧及賴玟淇均不罰。
    事實理由及證據
壹、關於被移送人羅淑娟部分：
一、被移送人羅淑娟於下列時、地，有違反社會秩序維護法之行
    為：
  (一)時間：民國100年9月28日21時5分許。
  (二)地點：彰化縣員林鎮○○街173 號（上青男士美容休閒坊）
          2樓201室。
  (三)行為：於上揭時、地意圖得利與男子錢勝德為姦淫行為，代
          價新臺幣（下同）2700元。
二、上開事實，有下列之事證證明屬實﹕
  (一)被移送人羅淑娟於警訊之供述。
  (二)證人即男客錢勝德於警訊時之證詞。
  (三)查獲之上青男士美容休閒坊201室現場照片4張。
  (四)扣案已使用之保險套1個。
  (五)被移送人於上開時地已與男客錢勝德完成姦淫時，為警當場
    查獲。
三、惟按社會秩序維護法第80條第1 項第1 款就意圖得利與人姦
    、宿者，處3 日以下拘留或新臺幣3 萬元以下罰鍰之規定，
    與憲法第7 條之平等原則有違，應自本解釋公布之日起至遲
    於2 年屆滿時，失其效力，此業經司法院大法官會議釋字第
    666 號解釋在案。而查，本件被移送人所違反社會秩序維護
    法第80條第1 項第1 款之行為，已有前述所列事證而堪認定
    ，然上開處罰法規既經司法院大法官會議認定違憲，雖以該
    規定之效力在該司法院大法官解釋公布之日起2 年屆滿時始
    失其效力。然本院審以上開處罰之依據既經司法院大法官會
    議解釋宣告違反平等原則等而違憲，於此被移送人如仍據此
    違反憲法基本權即平等權之法律評價而仍舊科以上開處罰，
    其情顯有不公而有可堪憫恕之處，是認為不宜再援引該規定
    予以處罰被移送人始為公允，為此是爰依同法第29條規定免
    除其處罰。
四、次按沒入，與其他處罰併宣告之；但有左列各款情形之一者
    ，得單獨宣告沒入：一、免除其他處罰者，社會秩序維護法
    第23條第1 款定有明文。經查，於上址201 室扣案之已使用
    過保險套1 個，為被移送人羅淑娟違反社會秩序維護法行為
    所用之物，業經被移送人羅淑娟於警詢中供述明確，被移送
    人羅淑娟上開行為雖經本院認應免除其處罰，仍應依社會秩
    序維護法第22條第2 項前段、第23條第1 款規定宣告沒入之
    。
貳、關於被移送人黃家慧及賴玟淇部分：
一、移送意旨略以：被移送人黃家慧、賴玟淇，於下列時、地有
    違反社會秩序維護法之行為：
  (一)時間：民國99年3月30日21時30分許。
  (二)地點：彰化縣員林鎮○○街173 號（上青男仕美容休閒坊）
  (三)行為：
    1.被移送人黃家慧意圖得利，於上開時、地，以1500元為交
      易代價，與男客陳文皇進行性交易。
    2.被移送人賴玟淇意圖得利，於上開時、地，以2700元為交
      易代價，與男客李東益進行性交易。
二、按犯罪事實應依證據認定之，無證據不得認定犯罪事實；被
    告之自白，不得作為有罪判決之唯一證據，仍應調查其他必
    要之證據，以察其是否與事實相符，刑事訴訟法第154 條第
    2 項、第156 條第2 項分別定有明文。又法院受理違反社會
    秩序維護法案件，除社會秩序維護法有規定外，準用刑事訴
    訟法之規定，社會秩序維護法第92條亦有明定。而前揭刑事
    訴訟法規定之立法目的，乃欲以補強證據擔保自白之真實性
    ；亦即以補強證據之存在，藉之限制自白在證據上之價值。
    另依社會秩序維護法第45條第2 項規定，警察機關移請裁定
    之案件，該管簡易庭認為不應處罰為適當者，得逕為不罰之
    裁定。次按社會秩序維護法第80條第1 項第1 款所稱之意圖
    得利而與人姦之姦淫行為，應係指男女生殖器之接合，雖刑
    法第10條第5 項之所謂之性交，已包含「以性器進入他人口
    腔」（即口交）之行為，然社會秩序維護法上開法律條文既
    未修正為「意圖得利而與人性交」，依罪刑法定主義之原則
    ，自不得擴張解釋上揭條文亦包括「口交」在內。又：「意
    圖得利與人姦、宿者」，其中之「姦」字係指生殖器與人接
    合行淫之意，並不包括姦淫以外，足以興奮或滿足性慾之其
    他色情行為在內；且行政院函送立法院審議之「社會秩序維
    護法草案」第87條原有「意圖得利，陪侍他人而有猥褻放蕩
    之行為者」之處罰規定，嗣於立法院審議時已被刪除，可見
    女性與男客闢室從事性交易，若其生殖器尚未交合，而僅止
    於脫衣洗澡、全身按摩或口交等猥褻階段，均非現行社會秩
    序維護法所得處罰之行為（參見刑事法律專題研究（五）第
    255 、256 頁）。
三、經查：
    (一)被移送人黃家慧於警詢中雖供稱：其是與男客從事全套性
      交易，已經性交易完成云云，惟證人即男客陳文皇於警詢
      中明確證稱：伊是與黃家慧在上青男士美容休閒坊203 室
      為口交的半套性交易，在櫃臺的謝萬藏有說半套性服務是
      1900元，於性服務完成後再到櫃臺交付該1900元，當日黃
      家慧是把衣服脫掉後，在伊的生殖器戴上保險套並幫伊口
      交，伊也已經射精在保險套中，但當伊正準備要沖澡時，
      就被員警查獲等語甚詳，本院審酌證人陳文皇就其與被移
      送人黃家慧間為性交易之方式、過程、金額、付款方式等
      節均得逐一仔細說明，自較被移送人黃家慧於警詢時以「
      全套性交易」概述渠等之交易內容可採，揆諸前揭說明，
      自不得僅憑被移送人黃家慧於警詢供稱：業與陳文皇完成
      全套性交易之自白，即逕認被移送人黃家慧確實與證人陳
      文皇為姦淫行為。另證人陳文皇雖明確證稱：被移送人黃
      家慧當日對伊為口交行為等語，然揆諸前揭實務見解，口
      交行為尚與社會秩序維護法第80條第1 項第1 款規定之構
      成要件不符。此外，復查無其他證據可證明被移送人黃家
      慧確有違反社會秩序維護法第80條第1 項第1 款之行為，
      依上開規定及說明，即難論以該條款之處罰。
    (二)被移送人賴玟淇於上揭時、地意圖提供男客全套性服務，
      然於脫衣洗澡階段即為警查獲之事實，業據被移送人賴玟
      淇自承在卷，核與證人即男客李東益於警詢時證稱：賴玟
      淇進入上青男士美容休閒坊302 室後，就全身脫掉全裸，
      並叫伊脫衣服沖洗，但當伊脫上衣時，員警就持搜索進入
      查獲等語相符，足認被移送人賴玟淇為警查獲時，尚未與
      證人李東益為姦淫之行為甚明，被移送人賴玟淇所為自與
      前揭說明之處罰要件不符。此外，復查無其他證據可證明
      被移送人賴玟淇確有違反社會秩序維護法第80條第1 項第
      1 款之行為，依上開規定及說明，即難論以該條款之處罰
      。
四、綜上所述，本案既無證據足以證明被移送人黃家慧、賴玟淇
    有移送機關所指社會秩序維護法第80條第1 項第1 款所規範
    之行為，依法即難論以該條款加以處罰，爰逕為不罰之裁定
    。
、扣案之監視器主1 組（含主機及螢幕）、監視器鏡頭8 支、
    一樓電子鎖遙控器1 個、二樓電子鎖遙控器2個、現金2600
    元及上青男仕美容坊廣告壹百元折價券1 盒，均非被移送人
    羅淑娟、黃家慧及賴玟淇所有；扣案之203 室已使用過之保
    險套1 個及203 室未使用過之保險套15個雖為被移送人黃家
    慧所有，然均難認為係供違反本法行為所用之物，亦均非查
    禁物，爰均不予宣告沒入，附此敘明。
肆、依社會秩序維護法第29條第1 項、第45條第2 項、第22條第
    2 項前段、第23條第1 款、第46條、第92條，裁定如主文。
中    華    民    國   100    年    11    月     4    日
                      簡易庭      法  官  江彥儀
以上正本證明與原本無異。
如不服本裁定，得於裁定書送達之翌日起五日內，以書狀述理
由，向本庭提出抗告 (須附繕本)。
中    華    民    國   100    年    11    月    4     日
                                  書記官  黃明慧